臺灣苗栗地方法院刑事判決　　　　　　　94年度簡上字第37號
上　訴　人　臺灣苗栗地方法院檢察署檢察官
被　　　告　乙○○
選任辯護人　陳淑芬律師
上列上訴人因被告違反家庭暴力防治法案件，不服本院苗栗簡易
庭94年度苗簡字第218 號，中華民國94年3 月31日第一審判決（
聲請案號：94年度偵字第439 號），提起上訴，並移送併辦（移
送案號：94年度偵字第1434號），本院管轄第二審之合議庭判決
如下：
    主  文
原判決撤銷。
乙○○連續違反法院依家庭暴力防治法第十三條所為之禁止實施
家庭暴力行為裁定，處有期徒刑伍月，如易科罰金，以佰元折
算壹日。緩刑貳年。緩刑期內付保護管束。
    犯罪事實
壹、乙○○與甲○○是夫妻。兩人是家庭暴力防治法所稱之家庭
    成員。民國93年3 月15日本院93年度家護字第34號民事通常
    保護令，已經裁定禁止乙○○對甲○○實施家庭暴力行為，
    該裁定已經苗栗縣警察局苗栗分局於93年4 月1 日予以列案
    執行，乙○○亦已知悉其內容。然卻仍基於違反保護令的概
    括犯意，先後於93年11月16日及94年1 月13日連續為下列違
    反保護令行為：
一、於93年11月16日13時許，在苗栗縣公館鄉○○村○○鄰○○路
    67巷17號住處，看見甲○○與李淑珍在聊天時就持續以客語
    「狗屌的」之粗話辱罵甲○○3 次，而實施精神上不法侵害
    之家庭暴力行為。
二、94年1 月13日15時40分許，在同上住處，持磚塊及菜刀敲打
    2 樓房間房門，甲○○前往制止時，乙○○又多次以客語「
    幹你娘」等辱罵甲○○，而再次實施精神上不法侵害之家庭
    暴力行為。
貳、本案件經苗栗縣警察局苗栗分局報告臺灣苗栗地方法院檢察
    署檢察官聲請簡易判決處刑及移送併案審理。
    理  由
壹、關於證據能力之認定：
一、本案中被告以外之人於警詢中供述，當事人均表示不爭執其
    證據能力（審理卷第27頁），而未於言詞辯論終結前聲明異
    議，依刑事訴訟法第159 條之5 第2 項規定，視為同意作為
    證據，經本院審酌其作成情況係在警察人員面前所為之供述
    ，依法製有警詢筆錄，有一定之公信力，作為證據，應屬適
    當，依同條第1 項規定，得為證據。
二、本案中關於被告以外之人於檢察官訊問時所為之陳述，查無
    顯有不可信之情況，依刑事訴訟法第159 條之1 第2 項，得
    為證據。
貳、認定犯罪事實所根據的證據及理由：
一、關於犯罪事實壹、一部分
（一）被告就該部分犯罪事實已於偵、審中，坦白承認（94年度
      偵字第439 號卷【下稱偵1 卷】第25頁、本院2 審卷第23
      頁）。
（二）被害人甲○○先後在警詢、檢察官訊問時都明確指述關於
      被告以客語「狗屌的」粗話辱罵她的情形（偵1 卷第10、
      24 頁）。
（三）證人李淑珍在警詢中所述，及於檢察官訊問時的具結證詞
      ，也都與被害人指述大致相符（偵1 卷第13頁背面、25頁
      ）。
（四）此外，還有臺灣苗栗地方法院93年度家護字第34號民事通
      常保護令、苗栗縣警察局苗栗分局保護令執行紀錄表、戶
      籍謄本（偵1 卷第15-21 頁）可為佐證，足見該部分事證
      明確，被告犯行，可以認定。
二、關於犯罪事實壹、二部分
（一）被告就該部分犯罪事實已於本院審理中，坦白承認（本院
      2審卷第23頁）。
（二）被害人甲○○也在警詢時明確指述關於被告敲打房門及以
      客語「幹你娘」辱罵她的情形（臺灣苗栗地方法院檢察署
      94年度偵字第1226號卷【下稱偵2 卷】第9 頁）。
（三）另外有警方所提供的現場蒐證照片4 張、苗栗縣警察局苗
      栗分局處理家庭暴力與兒少保護案件調查紀錄表、苗栗縣
      警察局苗栗分局受理各類案件紀錄表（偵2 卷第18-23 頁
      ）可為佐證，足見該部分事證亦屬明確，被告犯行，可以
      認定。
肆、撤銷改判的理由：
一、撤銷原審判決的理由：
    原審就被告關於犯罪事實欄壹、二部分之犯行（即移送併辦
    部分），未及審酌，惟其與已經起訴之部分，有連續犯的裁
    判上一罪關係，依法也是起訴效力所及，應該一起裁判，檢
    察官以此理由上訴，為有理由。又原審判決雖依家庭暴力防
    治法第30條第1 項規定，宣告於緩刑期內付保護管束，惟於
    應適用法條欄，卻漏未引用該法條，故均應由本院合議庭撤
    銷原判決，自為判決。
二、自為判決的論罪科刑理由：
（一）家庭暴力防治法第2 條第1 項明文規定：本法所稱家庭暴
      力者，謂家庭成員間實施身體或精神上不法侵害之行為。
      故本院93年度家護字第34號民事通常保護令，命令被告不
      得對被害人甲○○實施身體或精神上不法侵害之行為，即
      係禁止被告實施家庭暴力行為。
（二）承前說明，被告2 次行為，都是犯家庭暴力防治法第50條
      第1 款之違反法院依家庭暴力防治法第13條所為禁止實施
      家庭暴力行為裁定罪。
（三）被告上述2 次犯行，時間相隔不到2 個月，所犯都是構成
      要件相同的罪名，顯然是基於概括犯意所為，為連續犯，
      依刑法第56條之規定，應以一罪論，並加重其刑。
（四）本件檢察官原僅就被告犯罪事實壹、一之犯行起訴，惟犯
      罪事實壹、二併案部分犯行既與已起訴之部分有裁判上一
      罪之連續犯關係，依法也是起訴效力所及，而可以由法院
      一起裁判。
（五）量刑的理由：
   1、被告因為先前有家庭暴力行為，始經本院核發保護令，此
      有本院之保護令裁定可憑（偵1 卷第15、16頁）。其於保
      護令生效執行後，本應收斂原來的暴力行為，惟竟無視法
      院禁令，仍先後為本件連續違反保護令之犯行，顯然遵守
      法令之意識薄弱，應予相當處罰。
   2、但被告先前並沒有犯罪前科，此有臺灣高等法院被告前案
      紀錄表可證。除此以外，本件被告之連續犯行，也沒有直
      接造成被害人身體傷害，情節不是非常嚴重，而且事後被
      告同意被害人可以自由處分其過戶到被害人名下的土地，
      而取得被害人的原諒，此在量刑上可以予以從優考慮。
   3、又被告在本院審理中均坦承犯行，沒有為不實的辯解，也
      沒有請求調查其他不必要的證據，有效節省訴訟程序之勞
      費，有助於「明案速斷」的刑事訴訟理想。檢察官請求量
      處得易科罰金的有期徒刑伍月刑罰，應屬適當。
   5、審酌前面幾點及其他一切情狀，故量處如主文第2 項所示
      的刑罰。
（六）宣告緩刑：
      被告先前並不曾有入監服刑的經驗，又已取得被害人的原
      諒，經此偵、審程序後，量無再犯之虞，為免短期刑流弊
      ，應認上述所宣告之刑，以暫不執行為適當，故宣告緩刑
      2 年並依家庭暴力防治法第30條第1 項規定，在緩刑期內
      ，付保護管束。
伍、適用之法律：
一、刑事訴訟法第455 條之1 第1 項、第3 項、第369 條第1 項
    前段、第364 條、第299 條第1 項前段。
二、家庭暴力防治法第50條第1款、第30條第1項。
三、刑法第11條前段、第56條、第41條第1 項前段、第74條第1
    款。
四、罰金罰鍰提高標準條例第2 條。
本案經檢察官林映姿到庭執行職務。
中　　華　　民　　國　94　　年　　11 　　月　　 3　 　日
                  刑事第一庭  審判長法　官  劉 興 浪
                                    法  官  羅 貞 元
                                    法  官  蔡 志 宏
以上正本證明與原本無異。
本件不得上訴。
                                    書記官  楊 慧 萍
中　　華　　民　　國　　94　　年　　11　　月　　7 　　日
論罪之法條全文：
家庭暴力防治法第50條：
違反法院依第13條、第15條所為之下列裁定者，為本法所稱之
違反保護令罪，處3年以下有期徒刑、拘役或科或併科新台幣10
萬元以下罰金︰
一  禁止實施家庭暴力行為。
二  禁止直接或間接騷擾、接觸、通話或其他連絡行為。
三  命遷出住居所。
四  遠離住居所、工作場所、學校或其他特定場所。
五  命完成加害人處遇計畫：戒癮治療、精神治療、心理輔導或
    其他治療、輔導。
